臺灣高等法院刑事裁定
111年度抗字第1526號
抗  告  人  
即  被  告  張躍譯




上列抗告人即被告因強盜等案件，不服臺灣桃園地方法院中華民
國111年9月12日裁定（111年度聲字第2626號），提起抗告，本
院裁定如下：
    主  文
抗告駁回。                                              
    理  由
一、原裁定意旨略以：抗告人即被告甲○○（下稱被告）前經原審
    法院訊問並審酌卷附相關事證後，認被告涉犯結夥3人以上
    攜帶兇器強盜等犯行，犯罪嫌疑仍屬重大，且本罪係法定最
    輕本刑為5年以上有期徒刑，非屬短期自由刑，其當可預期
    未來量刑非輕，良以趨吉避凶、脫免刑責、不甘受罰係基本
    人性，故重罪常伴有逃匿以規避審判程序進行及刑罰執行之
    高度可能性，況本案尚有證人及同案被告等需行對質詰問程
    序，足認有相當理由認為被告與證人有串證可能。經參酌上
    情，認原羈押原因現仍存在，若命被告具保、責付或限制住
    居等侵害較小之手段，均不足以確保審判程序之順利進行，
    仍有繼續羈押被告之必要。再參酌被告所犯危害社會治安甚
    鉅，權衡國家刑事司法權之有效行使、社會秩序及公共利益
    、被告人身自由之私益及防禦權受限制之程度，認對被告維
    持羈押處分尚屬適當、必要，合乎比例原則，而認有繼續羈
    押之必要。被告雖另以身體狀況不佳為由，請求准予具保，
    惟經原審法院參諸被告所提出之衛生福利部桃園醫院開立之
    診斷證明書，可知被告前此先後於醫院急診就診，診治後或
    於翌日離院、或於同日辦理自動出院等情，足見被告經醫院
    診治完畢後均可離院返回看守所，又原審法院電詢法務部○○
    ○○○○○○關於被告是否有非保外治療顯難痊癒之情形，該所答
    覆以：沒有乙節，有原審法院辦理刑事案件電話查詢紀錄表
    附卷可稽。是以，亦難認被告有何非保外治療顯難痊癒之情
    形，此外，被告亦查無有何刑事訴訟法第114條所定各款不
    得駁回具保聲請停止羈押之情形。故被告聲請具保停止羈押
    ，經核無理由，尚難准許，應予駁回等語。
二、抗告意旨略以：㈠起訴書犯罪事實一、部分，被告自警詢開
    始即坦承不諱，實無串供、勾串、滅證之虞。㈡起訴書犯罪
    事實三、部分，前經證人即告訴人莊子賢於審判期日中經對
    質詰問後，證稱戒指是由其本人親自拔取下來交付作為和解
    之金額，另證稱被告等載伊回家拿錢時，明知尚有新臺幣1
    萬元現金，但被告並未全拿取，而僅取得和解書上之金額，
    亦稱被告並未打人，何來起訴書所載涉犯強盜罪且犯罪嫌疑
    重大？㈢起訴書犯罪事實四、部分，證人即告訴人陳欣琳前
    此於審理期日中亦證述，其於簽本票及遭毆打時，被告並未
    在場，被告亦未自陳欣琳的包包中拿取任何財物，又何來涉
    嫌重大？是本件羈押理由皆已不復存在云云。
三、按被告經法官訊問後，認為犯罪嫌疑重大，所犯為死刑、無
    期徒刑或最輕本刑為5年以上有期徒刑之罪，有相當理由認
    為有逃亡、湮滅、偽造、變造證據或勾串共犯或證人之虞，
    非予羈押，顯難進行追訴、審判或執行者，得羈押之，刑事
    訴訟法第101條第1項第3款定有明文。又羈押被告之目的，
    在於確保訴訟程序之進行或證據之存在、真實及刑罰之執行
    ，而被告有無羈押之必要，及羈押後其原因是否仍然存在，
    有無繼續羈押之必要，應否延長羈押等情形，均屬事實認定
    之問題，法院有依法認定裁量之職權，自得就具體個案情節
    予以斟酌決定，如就客觀情事觀察，法院許可羈押、延長羈
    押之裁定在目的與手段間之衡量，並無明顯違反比例原則情
    形，即無違法或不當可言。再執行羈押後有無繼續之必要，
    仍許由法院斟酌訴訟進行程度及其他一切情事而為認定，聲
    請停止羈押，除有刑事訴訟法第114條各款所列情形之一不
    得駁回者外，其准許與否，該管法院有自由裁量之權。
四、經查：
  ㈠被告因強盜等案件，前經原審法院受命法官於110年12月7日
    訊問後，認被告有刑事訴訟法第101條第1項第3款之羈押原
    因並有羈押及禁止接見、通信之必要，爰自同日起執行羈押
    3月，並禁止接見、通信；嗣先後於111年3月7日、5月7日、
    7月7日、9月7日起均延長羈押2月，且禁止接見通信在案。
  ㈡查被告對於起訴書犯罪事實三、四所載之加重強盜、剝奪他
    人行動自由等犯行，雖矢口否認，然除有同案被告之供述，
    並有相關證人證述暨起訴書證據清單所列相關證據在卷可稽
    ，足認被告所涉上開犯行，嫌疑均屬重大，且除被告所指上
    開已到庭證述之證人外，確尚有數位證人仍待到庭進行對質
    詰問程序，而被告本件所涉犯之刑法第330條第1項之結夥3
    人以上攜帶兇器強盜犯行，為最輕本刑7年以上有期徒刑之
    罪，衡諸重罪常伴有逃亡之高度可能，係趨吉避凶、脫免刑
    責、不甘受罰之基本人性，依客觀社會通念合理判斷，有相
    當理由足認被告仍逃亡及勾串證人之虞。從而被告羈押原因
    仍然存在，非予羈押，顯難進行審判或執行，命具保、責付
    或限制住居等侵害較小之手段，均不足以確保審判或執行程
    序之順利進行，而有繼續羈押之必要。況參酌被告所涉結夥
    3人以上加重強盜、剝奪他人行動自由等罪行，嚴重危害他
    人人身安全及影響社會治安，權衡國家刑事司法權之有效行
    使、社會秩序及公共利益、被告人身自由之私益及防禦權受
    限制之程度，認對被告維持羈押處分尚屬適當、必要，合乎
    比例原則。原審經斟酌全案相關事證暨訴訟進行程度及其他
    一切情事，認被告之羈押原因仍然存在，命具保、責付或限
    制住居等侵害較小之手段均不足以確保審判程序之順利進行
    ，有繼續羈押之原因及必要，復無刑事訴訟法第114條各款
    所定不得駁回具保停止羈押聲請之情事，認被告具保停止羈
    押之聲請無理由，而裁定駁回，經核原審所為裁量職權之行
    使，在目的與手段間之衡量並無明顯違反比例原則之情形，
    要無違法或不當。
　㈢被告雖執前詞抗告，惟是否羈押被告之審酌，並非為被告有
    罪、無罪之調查，而係以被告所犯罪嫌是否重大，有無羈押
    原因及必要性，作為是否羈押之依據，因而此所稱犯罪嫌疑
    重大，自與有罪判決須達毫無合理懷疑之確信程度有所不同
    ，被告雖承認如起訴書犯罪事實一、部分（違反兒童及少年
    性剝削防制條例第45條第4項、第2項之意圖營利而媒介少年
    坐檯陪酒等罪），或否認起訴書犯罪事實三、四、部分（刑
    法第330條第1項之結夥3人以上攜帶兇器侵入住宅強盜罪、
    同法第302條第1項之剝奪他人行動自由罪），然此乃本案審
    理實體上應予判斷之問題，與法院是否繼續羈押被告並無必
    然之關係。又被告所涉為重罪，良以重罪常伴有逃亡之高度
    可能，依客觀社會通念合理判斷，有相當理由足認被告有逃
    亡之虞，已如前述，而本案雖有部分證人已到庭作證，然仍
    有其餘證人尚待原審傳喚到庭接受交互詰問，仍非無與被告
    勾串可能，且此無從以命具保、責付、限制住居及出境出海
    等侵害較小之手段確保，亦無從解除禁止接見、通信之處分
    ，被告執前詞聲請具保停止羈押，難認有理由。從而，原審
    駁回被告具保停止羈押之聲請，並無不合。本件被告之抗告
    無理由，應予駁回。
五、據上論斷，應依刑事訴訟法第412條，裁定如主文。
中　　華　　民　　國　　111 　年　　10　　月　　7 　　日
                  刑事第十六庭  審判長法　官  劉嶽承
                                      法　官  王耀興
                                      法　官  古瑞君
以上正本證明與原本無異。
不得再抗告。
                                      書記官  林君縈
中　　華　　民　　國　　111 　年　　10　　月　　7 　　日